【裁判字號】    95,易,1509
【裁判日期】    951115
【裁判案由】    竊盜
【裁判全文】
臺灣士林地方法院刑事判決              95年度易字第1509號
公  訴  人  臺灣士林地方法院檢察署檢察官
被      告  甲○○
上列被告因竊盜案件，經檢察官提起公訴（95年度偵字第13694
號），本院經訊問被告後，被告就被訴之事實為認罪之答辯，本
院合議庭裁定認宜由受命法官獨任進行簡式審判程序並判決如下
：
    主  文
甲○○踰越安全設備，於夜間侵入住宅竊盜，累犯，處有期徒刑
柒月；又踰越安全設備，於夜間侵入住宅竊盜，未遂，累犯，處
有期徒刑肆月；應執行有期徒刑玖月。
    事  實
一、甲○○前因犯竊盜案件，經本院以91年度訴字第178 號判決
    處有期徒刑2 年，被告復提起上訴，經臺灣高等法院以91年
    度上訴字第1449號駁回上訴確定，於92年12月4 日縮刑期滿
    執行完畢（構成累犯）。詎其仍不知悔改，遂基於意圖為自
    己不法所有之竊盜犯意，先後為下列犯行：
（一）於95年10月27日4 時許，於臺北市大同區○○○路76 巷
      39弄12號1 樓前，見上址之窗戶未上鎖且乙○○所有之公
      事包放置於該窗旁之桌上，竟持窗旁之柺杖型雨傘穿越該
      鐵窗並將該公事包鉤至窗戶旁，夜間逾越安全設備侵入住
      宅竊取公事包內之新台幣80元及鑰匙3 支。
（二）於同年10月31日4 時30分許，夜間攀爬逾越窗戶並侵入丙
      ○○位於臺北市○○區○○街23巷19弄15號2 樓之住所，
      開始翻箱倒櫃之際，即被丙○○發現，經報警查獲而未能
      得逞。
二、案經臺北市政府警察局大同分局報請臺灣士林地方法院檢察
    署檢察官偵查起訴。
    理  由
一、上揭犯罪事實，業據被告甲○○於警訊中、偵訊中、本院審
    理時坦承不諱（見95年度偵字第13694 號偵查卷，第7 至
    10-2 頁 、第40至41頁；95年度聲羈字第290 號卷，第4 至
    6 頁；本院卷，第18至23頁），核與被害人乙○○、丙○○
    於警詢中供述情節相符（見95年度偵字第13694 號偵查卷，
    第14至15頁、第17至19頁），並有現場照片15幀（見95年度
    偵字第13694 號偵查卷，第25至34頁）附卷可憑，足認被告
    自白與事實相符。是本件事證明確，被告犯行堪以認定。
二、核被告於事實欄（一）乃竊取乙○○所有財物之行為，係犯
    刑法第321 條第1 項第1 款、第2 款之踰越安全設備於夜間
    侵入住宅竊盜罪（起訴書漏未記載被告亦犯有刑法第321 條
    第1 項第1 款之罪，惟據蒞庭公訴檢察官於實行公訴時已追
    加上開條款，爰不再為起訴法條之變更）；其又於事實欄（
    二）竊取丙○○所有財物未得逞之行為，係犯刑法第321 條
    第1 項第1 款、第2 款、第2 項之踰越門扇於夜間侵入住宅
    竊盜未遂罪。按刑法第321 條第1 項第1 款之夜間侵入住宅
    竊盜罪，其所謂「住宅」，乃指人類日常居住之場所而言，
    與公寓大樓相互通連，密不可分而為其一部之地下室、樓梯
    間，行為人於夜間侵入均足以妨害住居安全，自均屬所謂「
    住宅」（最高法院76年台上字第2972號判例意旨參照）。又
    按刑法第321 條第1 項第2 款之「門扇」專指門戶而言，而
    所謂「其他安全設備」，指門扇牆垣以外，依通常觀念足認
    防盜之一切設備而言，如門鎖、窗戶等，最高法院45年臺上
    字第1443號、55年臺上字第547 號判例意旨可資參照。且按
    推窗伸手入室竊取衣物，或以竹竿伸入窗內鉤竊衣物，雖身
    體並未進入屋內，但其竊盜手段已越進窗門，使他人窗門安
    全設備盡失防閑之效用，均應構成刑法第321 條第1 項第2
    款之罪（最高法院著有33年上字第1504號，41年臺非字第38
    號判例參照）。是祇要進入門窗之行為已使該門窗喪失防閑
    之作用，均屬踰越之範圍，應依前述條款加重竊盜罪論科（
    司法院 (73) 廳刑一字第718 號）。查被告基於各別犯意，
    先於夜間趁被害人乙○○住宅窗戶未鎖閉而持窗旁之柺杖型
    雨傘踰越該鐵窗並竊得公事包內之財物；後於夜間攀爬窗戶
    並侵入被害人丙○○之住所，著手竊取卻實行不遂，應分別
    成立刑法第321 條第1 項第1 款、第2 款之踰越安全設備於
    夜間侵入住宅竊盜既遂罪及刑法第321 條第1 項第1 款、第
    2 款、第2 項之踰越安全設備於夜間侵入住宅竊盜未遂罪。
    被告先後2 次之竊盜犯意各別，各應分論併罰，即論處加重
    竊盜既遂罪及加重竊盜未遂罪。又被告有如事實欄所示之論
    罪科刑紀錄，此有臺灣高等法院被告全國前案紀錄表在卷可
    稽，其前受有期徒刑之執行完畢，於5 年內故意再犯本件有
    期徒刑以上之罪，為累犯，應依刑法第47條第1 項之規定加
    重其刑，被告所犯事實欄（二）踰越門扇於夜間侵入住宅竊
    盜未遂罪，並按刑法第25條第2 項規定，依法減輕其刑。爰
    審酌被告前已犯竊盜罪在案，所竊財物之價值，犯後坦承犯
    行，態度良好，及其犯罪之手段、品行、智識程度等一切情
    狀，量處如主文所示之刑，並定其應執行刑。
三、據上論斷，應依刑事訴訟法第273 條之1 第1 項、第299 條
    第1 項前段，刑法第321 條第1 項第1 款、第2款、第2項、
    第47條第1項、第25條第2項、第51條第5 款，判決如主文。
本案經檢察官邱智宏到庭執行職務。
中    華    民    國    95    年    11    月    15    日
                  刑事第一庭  法  官  洪英花
以上正本證明與原本無異。
如不服本判決應於送達後10日內，向本院提出上訴狀。
                              書記官  趙彩彤
中    華    民    國    95    年    11    月    17    日
附錄本判決論罪科刑依據之法條：
刑法第321 條（加重竊盜罪）
犯竊盜罪而有左列情形之一者，處六月以上、五年以下有期徒刑
：
一、於夜間侵入住宅或有人居住之建築物、船艦或隱匿其內而犯
    之者。
二、毀越門扇、牆垣或其他安全設備而犯之者。
三、攜帶兇器而犯之者。
四、結夥三人以上而犯之者。
五、乘火災、水災或其他災害之際而犯之者。
六、在車站或埠頭而犯之者。
前項之未遂犯罰之。


司法院資訊處製作；財團法人民間司法改革基金會備份。
